臺中高等行政法院裁定
110年度交上字第138號
上  訴  人  王偉華                                      

被 上訴 人  臺中市交通事件裁決處

代  表  人  黃士哲                                  
上列當事人間交通裁決事件，上訴人對於中華民國110年8月25日
臺灣臺中地方法院109年度交字第596號行政訴訟判決，提起上訴
，本院裁定如下：
    主  文
一、上訴駁回。
二、上訴審訴訟費用新臺幣750元由上訴人負擔。
    理  由
一、按對於交通裁決事件之判決提起上訴，非以其違背法令為理
    由，不得為之，且應於上訴理由中表明原判決所違背之法令
    及其具體內容之事由，或表明依訴訟資料可認為原判決有違
    背法令之具體事實之事由，行政訴訟法第237條之9第2項準
    用第235條第2項及第236條之1規定甚明。是對於地方法院交
    通裁決事件之判決上訴，非以其違背法令，且於上訴理由中
    表明上開事由之一者，即屬不應准許，自應認為不合法而駁
    回之。又依行政訴訟法第237條之9第2項準用第236條之2第3
    項、第243條第1項規定，判決不適用法規或適用不當者，為
    違背法令；而判決有第243條第2項所列各款情形之一者，為
    當然違背法令。故當事人對於地方法院交通裁決事件之判決
    上訴，依行政訴訟法第237條之9第2項準用第236條之2第3項
    、第243條第1項規定，以判決有不適用法規或適用不當為理
    由時，其上訴狀或理由書應表明原判決所違背之法令及其具
    體內容；若係成文法以外之法則，應揭示該法則之旨趣，倘
    為司法院解釋，則為揭示該解釋之字號或其內容。另以行政
    訴訟法第237條之9第2項準用第236條之2第3項、第243條第2
    項所列各款情形為理由時，其上訴狀或理由書，應揭示合於
    該條項各款之事實。上訴狀或理由書如未依此項方法表明者
    ，即難認為已對交通裁決事件判決之違背法令有具體指摘，
    其上訴自難認為合法。
二、緣上訴人未考領機車駕照，僅考取職業聯結車駕照，於民國
    (下同)109年4月13日19時30分許，駕駛號牌EML-9911號普通
    重型機車（下稱系爭車輛），行經臺中市○○區○○路○段與中
    央路一段口發生車禍致人受傷，因「酒後駕車，經呼氣檢測
    酒精濃度0.37MG/L，超過法定標準值」之違規行駛，經臺中
    市政府警察局清水分局（下稱舉發機關）員警認定上訴人違
    反道路交通管理處罰條例第35條第1項第1款之規定，對上訴
    人製開第GT0101928號舉發違反道路交通管理事件通知單，
    並將上訴人所涉公共危險罪移送偵辦，經臺灣臺中地方法院
    (下稱原審法院)以109年度沙原交簡字第61號判決有期徒刑2
    月，併科罰金新臺幣(下同)25,000元，有期徒刑如易科罰金
    ，罰金如易服勞役，均以1,000元折算1日。被上訴人審酌上
    訴人酒後駕車有致人受傷情事，合於道路交通管理處罰條例
    第35條第1項第1款「汽機車駕駛人酒精濃度超過規定標準（
    0.25-0.4（未含））因而肇事致人受傷」之要件，續於109
    年12月8日以中市裁字第68-GT0101928號裁決書（下稱原處
    分），依行政罰法第26條第1項但書、道路交通管理處罰條
    例第35條第1項第1款、第24條第1項第2款及「違反道路交通
    管理事件統一裁罰基準表」之規定，裁處上訴人吊扣駕駛執
    照24個月，並應參加道路交通安全講習，罰鍰部分依行政罰
    法第26條第1項規定，免於繳納。上訴人不服，提起行政訴
    訟，經原審法院於110年8月25日以109年度交字第596號判決
    （下稱原判決）駁回，上訴人仍不服，於是提起本件上訴。
三、上訴人上訴意旨略以：
    上訴人開聯結車維生，家中經濟來源以上訴人為主，有老婆
    、小孩要養，希望法官及被上訴人可以給上訴人多一些時間
    ，晚一點判決、吊扣職業駕駛執照。上訴人從來沒有開聯結
    車喝酒，公司規定也很嚴格。上訴人老婆目前沒有工作，是
    家庭主婦，上訴人有2個小孩要養，1個月收入大約7萬元，
    家庭支出大約5萬多元，又要租房子，希望法官可以讓上訴
    人撐到年後，至少還有年終可以領來補貼家用。上訴人是第
    一次酒駕，不知道會吊扣唯一生計的駕駛執照，上訴人知道
    自己不應該犯錯，但希望法官、被上訴人能寬宏大量，原諒
    上訴人等語。並聲明原判決廢棄。  
四、本院查：
    上訴人上訴理由核屬其個人經濟事由，非關乎本件違規事實
    之認定及適用法律有否違誤應審究之事項，上訴人並未具體
    表明原判決合於不適用法規、適用法規不當或行政訴訟法第
    243條第2項所列各款之情形，難認對原判決之如何違背法令
    已有具體之指摘。上訴人提起本件上訴，依前開規定及說明
    ，並不合法，應予駁回。
五、按交通裁決事件之上訴，行政法院為訴訟費用之裁判時，應
    確定其費用額，此觀行政訴訟法第237條之9第2項準用第237
    條之8第1項規定即明。本件上訴人對於交通裁決事件之上訴
    ，既經駁回，則上訴審訴訟費用750元（上訴裁判費）自應
    由上訴人負擔，爰併予確定如主文第2項所示。
六、結論：本件上訴為不合法。
中　　華　　民　　國　　111 　年　　3 　　月　　28  　日
                臺中高等行政法院第二庭
                          審判長法  官  劉  錫  賢
                                法  官  林  靜  雯
                                法  官  莊  金  昌
以上正本證明與原本無異。
本裁定不得抗告。
中　　華　　民　　國　　111 　年　　3 　　月　　29  　日
                                書記官  許  騰  云